Minutes et répertoires du notaire Jean Nicolas de MONHENAULT, 5 mai 1682 - 30 janvier 1693 (étude XXVI)
Archives nationales
Minutes et répertoires du notaire Jean Nicolas de MONHENAULT (étude XXVI)
5 mai 1682 - 30 janvier 1693
MC/ET/XXVI/151 - MC/ET/XXVI/174, MC/RE/XXVI/3
Etude XXVI; Monhenault, Jean-Nicolas de
Archives nationales de France
Minutes et répertoires: la loi 2008-696 du 15 juillet 2008 relative aux archives a fixé à 75 ans à compter de la date de l'acte, ou à 25 ans à compter de la date du décès de l'intéressé si ce délai est plus bref, le délai de communication des minutes et répertoires des notaires; ce délai est porté à 100 ans à compter de la date de l'acte si le document se rapporte à un mineur (code du Patrimoine, articles L213-2, 4e d et 5e).
Autres documents de l'étude (dossiers de clients, comptabilité...): s'agissant d'archives privées, ces documents sont communicables selon les modalités fixées par le déposant ou le donateur.
Certains documents ne sont pas accessibles en raison de leur mauvais état de conservation.
Versement
Accès aux instruments de recherche de tous les notaires de l’étude XXVI
Archives de l'étude XXVI
- Minutes de Jean Nicolas de MONHENAULT, 15 avril 1655 - avril 1693; MC/ET/XXVI/151 - MC/ET/XXVI/174
  - Minutes. 1682, avril - juillet, avril - juillet 1682; MC/ET/XXVI/151; registre
    Informations complémentaires:
    1682, 1 à 13 avril: actes passés par-devant Laurent II de Monhénault.
    1682, 5 mai à juillet: actes passés par-devant Jean-Nicolas de Monhénault.
    Informations concernant le classement:
    Le niveau inférieur de description, quand il existe, correspond aux minutes d'actes. Toutes les minutes ne sont pas forcément décrites une à une. Les descriptions de ces minutes sont plus ou moins détaillées.
  - Registre des nominations des marguilliers de l'église Saint-Gervais. 1655, 11 avril - 1692, 6 août, 11 avril 1655 - 6 août 1692; MC/ET/XXVI/152
    Ce petit registre relève des archives des marguilliers de Saint-Gervais.
    Il n'est pas une archive notariale.
    procès-verbal d'élection; Saint-Gervais (paroisse)
  - Minutes. 1684, juillet - décembre, juillet - décembre 1684; MC/ET/XXVI/157; registre
  - Minutes. 1685, janvier - mai, janvier - mai 1685; MC/ET/XXVI/158; registre
  - Minutes. 1685, juin - août, juin - août 1685; MC/ET/XXVI/159; registre
  - Minutes. 1685, septembre - décembre, septembre - décembre 1685; MC/ET/XXVI/160; registre
  - Minutes. 1686, janvier - février, janvier - février 1686; MC/ET/XXVI/161; registre
  - Minutes. 1686, mars - juin, mars - juin 1686; MC/ET/XXVI/162; registre
  - Minutes. 1686, juillet - décembre, juillet - décembre 1686; MC/ET/XXVI/163; registre
  - Minutes. 1687, janvier - juin, janvier - juin 1687; MC/ET/XXVI/164; registre
  - Minutes. 1687, juillet - décembre, juillet - décembre 1687; MC/ET/XXVI/165; registre
  - Minutes. 1688, janvier - juin, janvier - juin 1688; MC/ET/XXVI/166; registre
  - Minutes. 1688, juillet - décembre, juillet - décembre 1688; MC/ET/XXVI/167; registre
  - Minutes. 1689, janvier - juin, janvier - juin 1689; MC/ET/XXVI/168; registre
  - Minutes. 1689, juillet - décembre, juillet - décembre 1689; MC/ET/XXVI/169; registre
  - Minutes. 1690, janvier - juin, janvier - juin 1690; MC/ET/XXVI/170; registre
  - Minutes. 1690, juillet - décembre, juillet - décembre 1690; MC/ET/XXVI/171; registre
  - Minutes. 1691, janvier - décembre, janvier - décembre 1691; MC/ET/XXVI/172; registre
  - Minutes. 1692, janvier - décembre, janvier - décembre 1692; MC/ET/XXVI/173; registre
  - Minutes. 1693, janvier - avril, janvier - avril 1693; MC/ET/XXVI/174; registre
    Acte(s) de la même période coté(s) séparément:
    Voir aussi MC/ET/XXVI/152.
    1693, 1 à 30 janvier: actes passés par-devant Jean-Nicolas de Monhénault.
    1693, 2 février à avril: actes passés par-devant Louis Richard.
- Répertoire(s) de Jean Nicolas de MONHENAULT, décembre 1678 - 30 janvier 1693; MC/RE/XXVI/3
  - Répertoire. 1678, décembre - 1693, 30 janvier, décembre 1678 - 30 janvier 1693; MC/RE/XXVI/3
    Répertoire des notaires Laurent II de Monhenault (décembre 1678-13 avril 1682), Jean-Nicolas de Monhenault (5 mai 1682-30 janvier 1693).
    Informations concernant le classement et la cotation:
    Le niveau inférieur de description, quand il existe, correspond aux mentions d'actes contenues dans le répertoire. Parmi celles-ci, certaines peuvent y être décrites, de manière plus ou moins détaillée. Pour consulter l'acte proprement dit, il convient de rechercher la cote au niveau des articles (registre ou liasse) des minutes du notaire (cote de type 'MC/ET').